臺灣高等法院刑事裁定　　　　　　　　　100年度抗字第510號
抗　告　人
即　聲請人　張鴻寶
上列抗告人因被告背信案件，不服臺灣板橋地方法院中華民國
100年3月28日所為裁定（100年度聲判字第18號），提起抗告，
本院裁定如下：
    主  文
抗告駁回。
    理  由
一、原裁定意旨略以：本件抗告人即聲請人張鴻寶聲請交付審判
    案件，業經原法院以聲請不合法裁定駁回，又依刑事訴訟法
    第258條之3第2項前段、第5項規定，對於該駁回之裁定，不
    得抗告，故認抗告人對於原法院上開駁回聲請之裁定，提起
    抗告，自非適法，應予駁回等語。
二、抗告意旨詳如附件抗告狀所載。
三、按刑事訴訟法第258條之1、第258條之3第2項前段分別規定
    ：告訴人不服上級法院檢察署檢察長或檢察總長認再議為無
    理由而駁回之處分者，得於接受處分書後10日內「委任律師
    提出理由狀」，向該管第一審法院聲請交付審判。法院認為
    交付審判之聲請不合法或無理由者，應駁回之。故「委任律
    師提出理由狀」係告訴人聲請交付審判必備之要件，程序始
    稱合法。又參諸刑事訴訟法第258條之1之關於上開規定之立
    法說明，乃係參考德國刑事訴訟法第172條第3項之規定，為
    防止濫行提出聲請，虛耗訴訟資源而設，解釋上應嚴格遵守
    上開規定，且上開程序欠缺，並非得補正之事項，若不符上
    開程序，即為聲請不合法，應逕予駁回（本院暨所屬法院91
    年法律座談會刑事類提案第27號意旨參照）。次按法院認交
    付審判之聲請不合法或無理由者，應駁回之；駁回之裁定，
    不得抗告；刑事訴訟法第258條之3第2項前段、第5項後段分
    別定有明文。
四、經查：
  (一)本件抗告人即聲請人就被告張鴻音涉犯背信案件，不服臺灣
    高等法院檢察署檢察長以100年度上聲議字第1446號駁回其
    再議之處分，聲請交付審判，因未委任律師提出理由狀向原
    審法院聲請交付審判，經原審法院於民國100年3月11日以
    100年度聲判字第18號裁定駁回其聲請，並載明該裁定不得
    抗告，有該裁定正本在卷可憑。揆諸首開法律規定，因抗告
    人本件聲請交付審判案件不符法定程序規定，業經原審法院
    以裁定駁回在案，對該駁回聲請之裁定，依上開法律規定，
    應不得提起抗告，抗告人仍就上開駁回裁定提起抗告，顯不
    合法，且無從補正，原審因而於100年3月28日以裁定駁回之
    ，經核於法並無違誤，乃抗告人對於原審法院駁回抗告之裁
    定復提起抗告，為無理由，應予駁回。
  (二)又抗告人既係針對原法院駁回抗告之裁定提起本件抗告，自
    非屬刑事訴訟法第258條之3第2項前段、第5項所定不得抗告
    之範疇，又無不得抗告之明文，應認得依刑事訴訟法第403
    條規定，提起抗告，併此敘明。
據上論斷，應依刑事訴訟法第412條，裁定如主文。
中    華    民    國   100    年    6     月    14    日
                  刑事第十六庭審判長法  官   陳晴教
                                    法  官   吳啟民
                                    法  官   王敏慧
以上正本證明與原本無異。
不得再抗告。
                                     書記官   蕭詩穎
中    華    民    國   100    年    6     月    15    日